臺灣彰化地方法院刑事判決
110年度簡上字第125號
上  訴  人  
即  被  告  賴奕閎



指定辯護人  廖慧儒律師
上列上訴人因違反毒品危害防制條例案件，不服本院110年度簡
上字第1253號中華民國110年9月22日第一審判決（檢察官聲請簡
易判決處刑案號：110年度偵字第3135號），提起上訴，本院管
轄第二審合議庭判決如下︰ 
    主    文
上訴駁回。
    犯罪事實
一、賴奕閎明知甲基安非他命屬列管之第二級毒品，不得非法持
    有，竟仍基於持有第二級毒品之犯意，於民國（下同）110
    年3月5日前不久之不詳時、地，向不詳之人（經檢警調查後
    無法確認其身分）購入兩包甲基安非他命，再混合成1包而
    持有之。嗣於110年3月5日上午7時50分許，為警持搜索票前
    往其位於彰化縣○○鄉○○路0段000號之居所執行搜索，因而扣
    得上開第二級毒品甲基安非他命1包（驗餘淨重1.2503公克
    ）。
二、案經彰化縣警察局彰化分局報請臺灣彰化地方檢察署檢察官
    偵查起訴。
    理    由
一、證據能力：
　  本院下述所引用被告以外之人之供述證據，檢察官、被告賴
    奕閎（下稱被告）及辯護人不爭執證據能力（本院卷第146
    頁），本院審酌該等證據取得過程並無瑕疵，與本案待證事
    實復具相當關聯性，以之為本案證據尚無不當，認得為本案
    證據，依刑事訴訟法第159 條之5 規定，均有證據能力。此
    外經本院引用為證據之非供述證據部分，與本案待證事實間
    均具有關連性，且無證據證明係公務員違背法定程序所取得
    ，是依刑事訴訟法第158 條之4 之反面解釋，自有證據能力
    。
二、上揭犯罪事實，業據被告於偵查及本院審理中坦承不諱，且
    有彰化縣警察局查獲毒品案件經過情形紀錄表(偵卷第11頁)
    、本院110年度聲搜字第152號搜索票(偵卷第31頁)、搜索扣
    押筆錄(偵卷第35頁)、扣押物品目錄表(偵卷第39頁)、衛生
    福利部草屯療養院110年5月14日草療鑑字第1100500127號鑑
    驗書(偵卷第149頁)及搜索現場畫面及查扣物品照片(偵卷第
    41至45頁)在卷可稽，足證被告確有購入而持有第二級毒品
    甲基安非他命。辯護意旨雖指被告有供出毒品來源，惟經承
    辦員警出具職務報告說明依被告提供的資料難以追查上手（
    本院卷第189頁），是以被告稱其向特定上手購買甲基安非
    他命等情，尚無法認定，併予敘明。綜上，被告向不詳之人
    購入而持有上述毒品，事證明確，其犯行堪以認定，應依法
    論科。　　
三、核被告所為，係犯毒品危害防制條例第11條第2 項之持有第
    2 級毒品罪。原審基此認定，適用毒品危害防制條例第11條
    第2 項、刑法第11條前段、第41條第1 項前段之規定，並審
    酌被告明知甲基安非他命為法律列管之毒品，任何人均不得
    持有，竟仍非法持有之，所為實不足取；並考量被告犯後坦
    承犯行，衡酌其犯罪動機、手段、生活狀況及智識程度等一
    切情狀，量處被告有期徒刑2 月，並諭知易科罰金之折算標
    準，及以扣案之甲基安非他命1包（驗餘淨重1.2503公克）
    ，為違禁物，應依毒品危害防制條例第18條第1項前段規定
    宣告沒收銷燬之，核其認事用法均無違誤，量刑亦稱允當。
    被告雖以其是為了幫警察抓藥頭才持有毒品，並稱自己有精
    神疾病及HIV，姊姊亦有精神疾病，父親自殺身亡，家裡是
    中低收入戶，自己要撐起家計等情，請求減輕其刑（本院卷
    第145至148頁、第201至202頁）。惟經本院調取搜索卷宗，
    查知被告是因上網表示打算以施用二級毒品的方式助興，為
    警員在網路巡邏時發現上情，而向本院聲請核發搜索票，並
    非為警民合作的目的打擊犯罪，此有偵查報告可參(聲搜卷
    第7至15頁)。又被告雖提出身心障礙證明、衞生福利部彰化
    醫院診斷證明書，以證明其與姊姊均有身心疾病，及本身另
    罹患「人類免疫不全病毒疾病」，又提出臺灣彰化地方檢察
    署相驗屍體證明書及中低收入戶證明，表示其父親於民國10
    4年間自殺死亡，且其經濟狀況不佳之生活情狀。惟本院考
    量被告在網路上與員警相約之查獲經過，及其於109年間就
    已經有施用第二級毒品前科紀錄，本次又因持有毒品被查獲
    ，已非初次犯罪，而未記取教訓，認原審判處有期徒刑2月
    ，尚無過重之情。又辯護意旨以被告到案後有供出毒品來源
    而請求減刑一節，經檢警查證後無法確認毒品來源，已如前
    述，是以上述辯解均不可採，未可作為較原審更為有利於被
    告之認定。
四、按量刑之輕重，係屬事實審法院得依職權自由裁量之事項，
    苟已斟酌刑法第57條各款所列情狀，而未逾越法定刑度，不
    得遽指為違法；且在同一犯罪事實與情節，如別無其他加重
    或減輕之原因，下級審法院量定之刑，亦無過重或失輕之不
    當情形，則上級審法院對下級審法院之職權行使，原則上應
    予尊重。本件原判決審酌上述各情，在法定刑範圍內，量處
    上開刑度，並諭知易科罰金之折算標準，難謂有何不當，被
    告以前揭理由提起上訴，為無理由，應予駁回。
據上論斷，依刑事訴訟法第455 條之1 第1 項、第3 項、第368
條，判決如主文。
本案經檢察官林芬芳提起公訴，檢察官楊閔傑到庭執行職務。
中　　華　　民　　國　 111　　年　　3 　　月　　31　　日
                  刑事第四庭  審判長法  官  余仕明
                                    法  官  林怡君
                                    法  官  黃玉齡
以上正本證明與原本無異。
本件不得上訴。
中　　華　　民　　國　 111　　年　　3 　　月　　31　　日
                                    書記官   游峻弦